臺灣彰化地方法院刑事判決　　　　　　　96年度易字第1742號
公　訴　人　臺灣彰化地方法院檢察署檢察官
被　　　告　甲○○
上列被告因賭博案件，經檢察官提起公訴（九十六年度偵字第九
八八九號），本院判決如下：
    主  文
甲○○意圖營利，聚眾賭博，累犯，處有期徒刑陸月，如易科罰
金，以新臺幣壹仟元折算壹日，扣案之簽注單捌張、紅包袋壹個
、賭資現金新臺幣玖萬柒仟壹佰伍拾元均沒收。
    事  實
一、甲○○前因賭博案件，經本院以九十三年度彰簡字第一七三
    號判處有期徒刑四月確定，甫於民國九十三年五月十三日易
    科罰金而執行完畢。詎仍不知悔改，復基於經營俗稱「六合
    彩」賭博以營利之單一犯意，自九十六年十月九日起至同月
    二十五日止，接續以其位於彰化縣線西鄉○○村○○路五三
    之一號住處，充為公眾得出入之賭博場所，招攬不特定之成
    年賭客簽選六合彩號碼賭博財物，而經營六合彩之賭博。其
    賭博方式分為「二星」、「三星」、「四星」三種，每簽一
    注為新臺幣（下同）七十元之賭資，並核對當期香港地區六
    合彩開獎號碼，凡簽選號碼與當期香港地區六合彩所開出之
    號碼相同者，每支「二星」可得五千七百元之彩金，每支「
    三星」可得五萬七千元之彩金，每支「四星」可得七十五萬
    元之彩金，若未簽中，賭資則歸甲○○取得，甲○○即以上
    開方式，藉以營利。嗣於九十六年十月二十五日下午四時十
    分許，經警持本院核發之搜索票至其上開住處搜索而當場查
    獲，並扣得甲○○所有之簽注單八張（起訴書誤載為六張）
    、紅包袋一個、賭資現金九萬七千一百五十元。
二、案經彰化縣警察局和美分局報告臺灣彰化地方法院檢察署檢
    察官偵查起訴。
    理  由
一、上開事實，迭經被告甲○○於警詢、偵訊、本院審理時坦承
    不諱，復有照片二幀附卷可稽，以及簽注單八張、紅包袋一
    個、賭資現金九萬七千一百五十元扣案為憑，足徵被告之自
    白確與事實相符。本件事證明確，被告意圖營利供給賭博場
    所、意圖營利聚眾賭博、在公眾得出入之場所賭博財物之犯
    行，應堪認定。
二、按以住宅經營六合彩賭博，因不特定多數人均可自由出入簽
    賭，該住宅已屬公眾得出入之場所（司法院七九廳刑一字第
    二八四號刑事法律問題座談會研究意見參照）。次按刑法第
    二百六十八條規定之「供給賭博場所」，係指提供特定處所
    供人從事賭博行為而言；所稱「聚眾賭博」，係指聚集不特
    定人參與賭博之行為，縱未於現實上同時糾集多數人於同一
    處所，但聚集眾人之財物進行賭博者，例如六合彩組頭以電
    話、傳真之方式供人簽賭之行為，亦屬之。本件被告基於營
    利之意圖，提供其位在彰化縣線西鄉○○村○○路五三之一
    號之住處，供不特定人至該址簽選號碼賭博之行為，自與刑
    法第二百六十八條之意圖營利供給賭博場所罪及聚眾賭博罪
    之構成要件相當。是核被告所為，係犯刑法第二百六十八條
    前段之意圖營利供給賭博場所罪、同條後段之意圖營利聚眾
    賭博罪、同法第二百六十六條第一項前段之在公眾得出入之
    場所賭博財物罪。又按刑事法若干犯罪行為態樣，本質上原
    具有反覆、延續實行之特徵，立法時既予特別歸類，定為犯
    罪構成要件之行為要素，則行為人基於概括之犯意，在密切
    接近之一定時、地持續實行之複次行為，倘依社會通念，於
    客觀上認為符合一個反覆、延續性之行為觀念者，於刑法評
    價上，即應僅成立一罪，學理上所稱「集合犯」之職業性、
    營業性或收集性等具有重複特質之犯罪均屬之，例如經營、
    從事業務、收集、販賣、製造、散布等行為概念者是（最高
    法院九十五年度臺上字第一○七九號判決意旨參照）。是本
    件被告自九十六年十月九日起至同月二十五日止，於密切接
    近之二個星期餘期間，先後多期，在上開住處意圖營利，供
    給賭博場所及聚眾賭博之行為，分別係基於同一之經營六合
    彩簽賭為業務之犯意，而反覆所為，無非執行業務所當然，
    於行為概念上，應認屬包括一罪。另被告多次與不特定人賭
    博之行為，時間緊接，罪名相同，數行為於密切接近之時地
    實施，侵害同一社會法益，各行為之獨立性極為薄弱，依一
    般社會健全觀念，在時間差距上，難以強行分開，在刑法評
    價上，以視為數個舉動之接續施行，合為包括之一行為予以
    評價，較為合理，應屬接續犯，而為包括之一罪（最高法院
    八十六年度臺上字第三二九五號判例參照）。至被告於六合
    彩各期開獎前多次供人簽賭之行為，無非皆欲達最終之六合
    彩賭博目的，其主觀上係追求同一之目的，社會價值上亦僅
    賦予單一之評價，則各期開獎前，被告之各個舉動，均係當
    次聚眾賭博及賭博犯行之接續動作，亦屬於一行為。又被告
    以一行為同時觸犯在公眾得出入之場所賭博財物罪、意圖營
    利供給賭博場所罪、聚眾賭博罪等三罪名，為想像競合犯，
    依刑法第五十五條規定，應從一情節較重之意圖營利聚眾賭
    博罪處斷。又被告前因賭博案件，經本院以九十三年度彰簡
    字第一七三號判處有期徒刑四月確定，甫於九十三年五月十
    三日易科罰金而執行完畢，有臺灣彰化地方法院檢察署刑案
    資料查註紀錄表及臺灣高等法院被告前案紀錄表各一份在卷
    可考，其於受有期徒刑執行完畢後，五年以內故意再犯本件
    有期徒刑以上之罪，為累犯，應依刑法第四十七條第一項規
    定，加重其刑。爰審酌被告經營六合彩賭博供人簽賭財物，
    助長社會僥倖心理，影響正常之社會經濟活動，及其犯罪之
    動機、目的、手段、經營期間僅約二星期、所獲利益尚屬有
    限，暨犯罪後坦承犯行，態度尚屬良好等一切情狀，量處如
    主文所示之刑，並諭知易科罰金之折算標準。
三、扣案之紅包袋一個、賭資現金九萬七千一百五十元，均係屬
    被告所有、供其經營六合彩賭博所用或所得之物，業據被告
    供承在卷，應依刑法第三十八條第一項第二款、第三款規定
    ，宣告沒收；另扣案之簽賭單八張，乃係供賭博所用之器具
    ，應依刑法第二百六十六條第二項規定，不問屬於犯人與否
    ，均宣告沒收（最高法院八十七年度臺非字第二○七號判決
    意旨參照）。
據上論斷，應依刑事訴訟法第二百九十九條第一項前段，刑法第
二百六十六條第一項前段、第二項、第二百六十八條、第五十五
條、第四十一條第一項前段、第三十八條第一項第二款、第三款
，刑法施行法第一條之一第一項、第二項前段，判決如主文。
本件經檢察官蔡曉崙到庭執行職務。
中　　華　　民　　國　　96　　年　　12　　月　　27　　日
                  刑事第六庭          法  官  鄭舜元
以上正本證明與原本無異。
如不服本判決，應於判決送達後10日內，向本院提出上訴書狀，
上訴書狀應「敘述具體上訴理由」，並按他造當事人之人數附繕
本。「切勿逕送上級法院」。
中　　華　　民　　國　　96　　年　　12　　月　　28　　日
                                      書記官  呂雅惠
附錄：論罪科刑法條：
刑法第266條
在公共場所或公眾得出入之場所賭博財物者，處1千元以下罰金
。但以供人暫時娛樂之物為賭者，不在此限。
當場賭博之器具與在賭檯或兌換籌碼處之財物，不問屬於犯人與
否，沒收之。
刑法第268條
意圖營利，供給賭博場所或聚眾賭博者，處3年以下有期徒刑，
得併科3千元以下罰金。
